---
title: "Tarea01"
author: "Elena Almanza García"
date: "27/8/2022"
output: pdf_document
---

```{r setup, include=FALSE}
knitr::opts_chunk$set(echo = TRUE)
```

#Tarea 01
##Estadística descriptiva

```{r}
#Cargamos las librerias
library(tidyverse)
library(fdth)
library(UsingR)
library(formatR)
```


###Ejercico 1.
En un estudio sobre la práctica de la higiene bucal en el hogar y las razones 
para buscar atención dental entre los individuos en diálisis renal, Atassi 
estudió a 90 sujetos en diálisis renal. El estado de higiene bucal de todos los 
sujetos se examinó mediante un índice de placa con un rango de 0 a 3 (0 = sin 
depósitos de placa blanda, 3 = abundancia de depósitos de placa blanda). Los 
datos de EXR_C02_S03_01.csv muestran las puntuaciones del índice de placa de 
los 90 sujetos.

```{r}
#leemos la base de datos
bd_hb <- read_csv("https://raw.githubusercontent.com/fabarrios/ProbEstad/main/DataSets/ch02_all/EXR_C02_S03_01.csv",  show_col_types = FALSE)
```

Uitiliza los datos para preparar:
a) Tabla de distribución de frecuencias 
```{r}
# a.1. Distribución de frecuencias
freq_hb <- table(bd_hb$pindex)

# a.2. Distribución de frecuencias relativas (datos de manera porcentual)
freqRel_hb <- prop.table(freq_hb) #freq/length(bd.hb$pindex)

# a.3. Distribución de frecuencias acumuladas
freqAcum_hb <- cumsum(freq_hb)

# a.4. Histograma
hist_hb <- hist(bd_hb$pindex)

# a.5. Poligono de frecuencias
pol_hb <- frequency.polygon(bd_hb$pindex)
pol_hb2 <- simple.freqpoly(bd_hb$pindex)
```

b)¿Qué porcentaje de las medidas es inferior a 2.00?
```{r}
pless_than_2 <- mean(bd_hb$pindex < 2)
# (sum(bd_hb$pindex < 2))/(length(bd_hb$pindex)). Lo que hace el comando es ir
# iterando la tabla, preguntando que elemento de ella es menor a 2 y los va 
# aculando (sumando), el resultado lo divide entre el total de elementos que 
# hay. Por eso es como sacar la media. 
cat(pless_than_2*100,"%", "es el porcentaje de las medidas que es inferiror 
    a 2.00")
```

c)¿Qué proporción de los sujetos tienen medidas mayores o iguales a 1.5?
```{r}
pgreaterorequal_than_1.5 <- mean(bd_hb$pindex >= 1.5)
cat(pgreaterorequal_than_1.5*100,"%", "es la porción de los sujetos que tienen
    medidas mayores o iguales a 1.5")
```

d)¿Qué porcentaje de las medidas están entre 1.50 y 1.99, incluyendolos?
```{r}
pbetween_1.5_1.99 <- mean(bd_hb$pindex >= 1.5 & bd_hb$pindex <= 1.99)
cat(pbetween_1.5_1.99*100,"%", "es el porcentaje de las medidas que están entre
    1.5 y 1.99")
```

e)¿Cuántas de las medidas son mayores que 2.49?
```{r}
greater_than_2.49 <- sum(bd_hb$pindex > 2.49)
cat(greater_than_2.49,"es la cantidad de medidas mayores a 2.49")
```


###Ejercicio 2
Janardhan et al. realizaron un estudio en el que midieron aneurismas 
intracraneales (AII) idénticos en 125 pacientes. Los investigadores examinaron 
las complicaciones posteriores al procedimiento y concluyeron que los AII pueden 
tratarse con seguridad sin causar mortalidad, con una tasa de complicaciones 
inferior a la comunicada anteriormente. Los datos en EXR_C02_S03_02.csv, son los 
tamaños (en milímetros) de los 159 AII de la muestra.

```{r}
#leemos la base de datos
bd_AII <- read_csv("https://raw.githubusercontent.com/fabarrios/ProbEstad/main/DataSets/ch02_all/EXR_C02_S03_02.csv",  show_col_types = FALSE)
```

Uitiliza los datos para preparar:
a) Tabla de distribución de frecuencias 
```{r}
# a.1. Distribución de frecuencias
freq_AII <- table(bd_AII$sizes)

# a.2. Distribución de frecuencias relativas 
freqRel_AII <- prop.table(freq_AII) 

# a.3. Distribución de frecuencias acumuladas
freqAcum_AII <- cumsum(freq_AII)

# a.4. Histograma
hist_AII <- hist(bd_AII$sizes)

# a.5. Poligono de frecuencias
pol_AII <- frequency.polygon(bd_AII$sizes)
pol_AII <- simple.freqpoly(bd_AII$sizes)
```

b)¿Qué porcentaje de las medidas están entre 10 y 14.9, incluyendolos?
```{r}
pbetween_10_14.9 <- mean(bd_AII$sizes >= 10 & bd_AII$sizes <= 14.9)
cat(pbetween_10_14.9*100,"%", "es el porcentaje de las medidas que están entre
    10 y 14.9")
```

c)¿Cuántas observaciones son inferiores a 20?
```{r}
less_than_20 <- sum(bd_AII$sizes < 20)
cat(less_than_20,"es la cantidad de medidas menores a 20")
```

d)¿Qué proporción de las medidas es mayor o igual a 25?
```{r}
pgreaterorequal_than_25 <- mean(bd_AII$sizes >= 25)
cat(pgreaterorequal_than_25*100,"%", "es la propoción de las medidas mayores o 
    iguales a 1.5")
```

e)¿Qué porcentaje de las mediciones es inferior a 10.0 o superior a 19.95?
```{r}
pless10_greater19.95 <- mean(bd_AII$sizes < 10 | bd_AII$sizes > 19.95 )
cat(pless10_greater19.95*100,"%", "es el porcentaje de mediciones menores a 10 o
    mayores a 19.95")
```


###Ejercicio 3
Hoekema et al. estudiaron la morfología craneofacial de pacientes diagnosticados 
de síndrome de apnea obstructiva del sueño (SAOS) en sujetos masculinos sanos. 
Una de las variables demográficas que los investigadores recogieron para todos 
los sujetos fue el Índice de Masa Corporal (IMC) (calculado dividiendo el peso 
en kg por el cuadrado de la altura del paciente en cm) en EXR_C02_s03_03.csv, 
se encuentran los valores del IMC de 29 sujetos con SAOS

```{r}
#leemos la base de datos
bd_IMC <- read_csv("https://raw.githubusercontent.com/fabarrios/ProbEstad/main/DataSets/ch02_all/EXR_C02_S03_03.csv",  show_col_types = FALSE)
```

Uitiliza los datos para preparar:
a) Tabla de distribución de frecuencias 
```{r}
# a.1. Distribución de frecuencias
freq_IMC <- table(bd_IMC$bmi)

# a.2. Distribución de frecuencias relativas 
freqRel_IMC <- prop.table(freq_IMC) 

# a.3. Distribución de frecuencias acumuladas
freqAcum_IMC <- cumsum(freq_IMC)

# a.4. Histograma
hist_IMC <- hist(bd_IMC$bmi)

# a.5. Poligono de frecuencias
pol_IMC <- frequency.polygon(bd_IMC$bmi)
pol_IMC <- simple.freqpoly(bd_IMC$bmi)
```

b)¿Qué porcentaje de las medidas es inferior a 30?
```{r}
pless_than_30 <- mean(bd_IMC < 30)
cat(pless_than_30*100,"%", "es el porcentaje de las medidas menores a 30")
```

c)¿Qué porcentaje de las medidas está entre 40 y 49.99, incluyendolos?
```{r}
pbetween_40_49.99 <- mean(bd_IMC >= 40 & bd_IMC <= 49.99)
cat(pbetween_40_49.99*100,"%", "es el porcentaje de las medidas que están entre
    40 y 49.99")
```

d)¿Qué porcentaje de las medidas es mayor que 34.99?
```{r}
pgreater_than_34.99 <- mean(bd_IMC$bmi > 34.99)
cat(pgreater_than_34.99, "es el porcentaje de las medidas mayores a 34.99")
```

e)¿Cuántas observaciones son inferiores a 40?
```{r}
less_than_40 <- sum(bd_IMC$bmi < 40)
cat(less_than_40, "es la cantidad de observaciones menores a 40")
```